臺灣臺中地方法院民事判決　96年度重訴字第22號
原　　　告　乙○○
兼法定代理人丙○○
共　　　同
訴訟代理人　吳莉鴦律師
被　　　告　甲○○
被告因殺人刑事案件，原告提出附帶民事訴訟請求損害賠償事件
（95年度附民字第441號），經刑事庭裁定移送前來，本院於民
國96年2月14日言詞辯論終結，判決如下：
    主    文
被告應給付原告乙○○新台幣貳佰貳拾萬柒仟捌佰捌拾元、應給
付原告丙○○新台幣參佰陸拾捌萬零捌佰零柒元，及均自民國九
十五年十月十二日起至清償日止，按年息百分之五計算之利息。
訴訟費用由被告負擔。
本判決於原告乙○○、丙○○依序各以新台幣柒拾參萬伍仟元、
新台幣壹佰貳拾貳萬陸仟元為被告供擔保後，得假執行。
    事實及理由
壹、程序方面：
　　按訴狀送達後，原告不得將原訴變更或追加他訴；但擴張減
    縮應受判決事項之聲明者，不在此限；民事訴訟法第255條
    第1項第3款定有明文。本件原告起訴主張被告應給付原告乙○○新台幣 (下同)2,280,278 元、應給付原告丙○○
    4,345,725元及自起訴狀繕本送達翌日起至清償日止之法定
    遲延利息，嗣改請求被告應給付原告乙○○2,207,880元、
    應給付原告丙○○3,680,807元及法定遲延利息，核係減縮
    應受判決事項之聲明，依首揭規定，自應准許之。
貳、實體方面：
一、原告主張：被告甲○○於95年5月22日晚上8時許，因酒後前
    往台中市南屯區○○○街120號一址與訴外人王連喜發生爭
    吵後，隨即返回台中市南屯區○○○街163號4樓之11住處，
    經王連喜電話告知被害人林水順後，林水順欲解釋原委，遂
    委請王連喜陪同，於同日晚上9時許前往甲○○前開住處，
    由王連喜開門先行進入，隨後進入之林水順見到甲○○有喝
    酒，且起身站起來，以為甲○○要毆打他，即先動手毆打甲○○，二人隨即扭打在一起，之後甲○○進入廚房持一支水
    果刀將林水順趕出住處，惟林水順因擔心王連喜之安危，並
    未離去，甲○○見狀，更加生氣，遂持上開水果刀，走出門
    出去，再與林水順發生口角，竟以上開水果刀往林水順之胸
    部刺入一刀，至林水順受有胸部穿刺傷之傷害，林水順經緊
    急送醫急救，惟仍因傷勢過重而不治死亡。被害人林水順為
    原告乙○○之子，為原告丙○○之配偶，爰本於侵權行為之
    法律關係，請求被告賠償原告等人扶養費、精神慰撫金、醫
    療費及殯葬費用；並聲明被告應給付原告乙○○2,207,880
    元、給付原告丙○○3,680,807元及均自起訴繕本送達翌日
    即95年10月12日起至清償日止，按年息百分之5計算之利息
    ，並均願供擔保請准為假執行之宣告。
二、被告對於前開時地有殺害林水順之侵權行為事實及原告等人
    請求之金額均無意見，並同意賠償原告，惟表示原告請求之
    金額太大，目前沒有錢可以支付，且被告之小孩亦因此一事
    件而受有傷害等語。
三、經查原告主張之前開事實，業據其提出戶籍謄本、醫療收據
    及殯葬收據為證，並有本院95年度相字第888號、95年度偵
    字第11457號及95年度重訴字第2108號被告殺人案件偵審全
    卷可稽，且為被告所不爭執，自堪信為真正。
四、按因故意或過失不法侵害他人之權利者，負損害賠償責任；
    又不法侵害他人致死者，對於支出醫療及增加生活上需要之
    費用或殯葬費之人，亦應負損害賠償責任，被害人對於第三
    人負有法定扶養義務者，加害人對於該第三人亦應負損害賠
    償債任；不法侵害他人之致死者，被害人之父、母、子女及
    配偶，雖非財產上之損害，亦得請求賠償相當之金額，民法
    第184條第1項前段、第192條第1項、第2項及第194條分別定
    有明文。本件被告殺死被害人林水順，既應負侵權行為之賠
    償責任，且被告就前開故意侵權行為，原告乙○○請求賠償
    扶養費280, 278元及非財產損害之精神慰撫金200萬元，合
    計2,280,278元、原告丙○○請求賠償殯葬費161,800元、醫
    療費1,650元、扶養費2, 182,775元及非財產損害之精神慰
    撫金200萬元，合計4,345,725元之損害，既不爭執，應予准
    許。
五、末按犯罪被害人保護法第12條第1項規定：「國家於支付犯
    罪被害補償金後，於補償金額範圍內，對犯罪行為人或依法
    應負賠償責任之人有求償權」，亦即自國家獲得犯罪被害補
    償金之同時，其對於依法應負賠償責任之人之損害賠償請求
    權即依上開規定移轉予國家，因此原告上開得請求之金額均
    應扣除各項已領取之補償金後，如有剩餘方得再向被告請求
    賠償。本件原告乙○○及丙○○均自承業已依犯罪被害人保
    護法經台灣台中地方法院檢察署犯罪被害人補償審議委員會
    獲准領取之補償金，乙○○部分為72,398元、丙○○則為
    664,918元，有原告提出之台灣台中地方法院檢察署犯罪被
    害人補償審議委員會95年度補審字第38號決定書在卷可稽，
    且為被告所不爭執，揆諸前開法律規定，應視為加害人損害
    賠償金額之一部分，並自其所請求之賠償範圍內扣除，從而
    ，原告請求被告賠償之金額，經應扣除上開金額後，原告乙○○尚得向被告請求給付2,207,880元（計算式：0000000-0
    0000 =0 000000)，原告丙○○尚得向被告請求3,680,807元
    （計算式：0000000-000000=0000000)。至於被告表示其子
    女亦因此一刑事事件而受有傷害等語，然此部分乃被告涉犯
    刑案在偵審期間，對於其子女身心所受有形及無形之傷害，
    與被告因此刑案殺人之侵權行為，對於被害人之妻、子所受
    損害應負擔之賠償責任，尚屬有間，且與被告對原告所負之
    賠償債務無涉，附此敘明。
六、綜上所述，本件原告依侵權行為損害賠償之法律關係請求被
    告給付原告乙○○2,207,880元，給付原告小霞3,680,807元
    及均自起訴狀繕本送達之翌日即95年10月12日起至清償日止
    ，按年息5%計算之利息，為有理由，應予准許。
七、原告陳明願供擔保聲請宣告假執行，經核本件原告既為勝訴
    ，合於法律規定，爰分別酌定相當之擔保金額予以宣告之。
八、訴訟費用負擔之依據，民事訴訟法第78條，判決如主文。
中　　華　　民　　國　　96　　年　　 3　　月　　16 　日
                  民事第三庭    法  官  林靜芬
正本係照原本作成。
如對本判決上訴，須於判決送達後20日內向本院提出上訴狀。
中　　華　　民　　國　　96　　年　　 3　　月　　16 　日
                                書記官
